【裁判字號】    92,交聲,654
【裁判日期】    920619
【裁判案由】    違反道路交通管理處罰條例聲明異議
【裁判全文】
臺灣臺北地方法院交通事件裁定                    九十二年度交聲字第六五四號
    原處分機關  臺北市交通事件裁決所
    異  議  人
    即受處分人  一坤通運有限公司
    代  表  人  張智光
右列受處分人因違反道路交通管理處罰條例案件，對於臺北市交通事件裁決所九十二
年五月十三日所為之處分（原處分：北市裁三字第裁二二─Ｚ00000000號）
，聲明異議，本院裁定如左：
    主  文
異議駁回。
    理  由
一、按「職業汽車駕駛人之駕駛執照，應自發照之日起，每滿三年申請審驗一次，經
    審驗不合格者，扣繳其駕駛執照，俟審驗合格後發還之。職業汽車駕駛人得憑因
    逾期審驗被註銷之職業駕駛執照，申請換發同等車類之普通駕駛執照。但在未換
    發普通駕駛執照前，不得駕駛汽車。」，道路交通安全規第五十四條第一項、第
    三項分別定有明文。又「汽車駕駛人駕駛聯結車、大客車、大貨車，有下列情形
    之一者，汽車所有人及駕駛人各處新臺幣四萬元以上八萬元以下罰鍰，並當場禁
    止該汽車駕駛人繼續駕駛及扣留其車輛牌照：(五)使用註銷之駕駛執照駕車者。」
    、「違反第一項情形，並吊扣其汽車牌照三個月。」，道路交通管理處罰條例第
    二十一條之一第一項第五款、第三項規定甚明。
二、本件異議人一坤通運有限公司所有車牌號碼ＣＣ─六九○號營業大客車，於民國
    九十二年二月八日十八時三十分許，由因逾期審驗已遭註銷駕駛執照之駕駛人黃
    新城駕駛，行經國道一號高速公路北向十三點六公里處，經內政部警政署國道公
    路警察局警員製單舉發，嗣經原處分機關以車主即異議人違反道路交通管理處罰
    條例第二十一條之一第一項第五款（裁決書漏植第三項）規定，裁處罰鍰新臺幣
    （以下同）六萬元，並吊扣汽車牌照三個月之事實，有公警局交字第Ｚ0000
    0000號舉發違反道路交通管理事件通知單、北市裁三字第裁二二─Ｚ000
    00000號違反道路交通管理事件裁決書各一件在卷可憑。
三、本件異議人固不否認車牌號碼ＣＣ─六九○號營業大客車為其所有，惟辯稱：黃
    新城於九十二年一月十三日受僱時，有提出其駕駛執照及身分證影本，表示其確
    有合格駕照，異議人實不知黃新城隱瞞駕照遭註銷之事實云云。經查：
  (一)駕駛人黃新城於九十二年二月八日違規之時係異議人公司聘用之大客車司機，此
    為異議人所是認。黃新城所有之營業大客車駕駛執照應於九十年四月二十五日審
    驗，惟黃新城逾期未向監理機關申請審驗，高雄縣旗山監理站乃於九十一年五月
    十六日逕行  註銷其駕駛執照等情，有汽車駕照基本資料表一紙存卷可稽，足見
    駕駛人黃新城於本件違規時間即九十二一年二月八日確已遭註銷駕駛執照乙節，
    殆無疑義。
  (二)駕駛人黃新城於九十二年一月十三日受僱於異議人時，曾提出其駕駛執照供異議
    人查驗，業據異議人陳明。參以黃新城所提出供異議人查驗之營業大客車駕駛執
    照，已明白記載應審驗日期為九十年四月二十五日，此有異議人提出之黃新城營
    業大客車駕駛執照影本一紙存卷足佐，而異議人於九十二年一月十三日僱用黃新
    城時既已查驗黃新城之營業大客車駕駛執照，對於黃新城未於九十年四月二十五
    日向監理機關申請審驗駕駛執照之事實自屬明知。況且異議人經營汽車通運公司
    ，對於上開營業大客車駕駛執照應按期申請審驗，逾期審驗將遭註銷之法規自知
    之甚詳。詎異議人明知黃新城之營業大客車駕駛執照逾期審驗已遭註銷，竟仍僱
    用黃新城容任其駕駛營業大客車，自應負關於道路交通管理處罰條例所定之行政
    處罰。從而原處分機關據以依法處分，核無違誤，本件異議為無理由，應予駁回
    。
四、據上論斷，應依道路交通案件處理辦法第十九條，裁定如主文。
中      華      民      國      九十二      年      六    月    十九    日
                                臺灣臺北地方法院交通法庭
                                      法  官  張  筱  琪
右正本證明與原本無異。
如不服本裁定，應於送達後五日內，向本院提出抗告狀。
                                      書記官  潘  文  賢
中      華      民      國      九十二      年      六    月    二十    日


司法院資訊處製作；財團法人民間司法改革基金會備份。
